臺北高等行政法院裁定
　　　　　　　　　　　　　　　　　　 96年度訴字第00998號
原　　　告　美商．蘋果股份有限公司（APPLE INC.）
代　表　人　甲○○○○ ○○○.
訴訟代理人　陳和貴律師
　　　　　　吳婷婷律師
　　　　　　楊敏玲律師
被　　　告　行政院公平交易委員會
代　表　人　湯金全（主任委員）
訴訟代理人　丙○○
　　　　　　丁○○
聲 請 人即
參　加　人　茂嘉科技股份有限公司
代　表　人　乙○○（董事長）
訴訟代理人　張澤平律師
上列聲請人對於原告與被告間因公平交易法事件，聲請獨立參加
訴訟，本院裁定如下：
　　主  文
允許茂嘉科技股份有限公司獨立參加本件被告之訴訟。
　　理  由
一、按行政法院認為撤銷訴訟之結果，第三人之權利或法律上利
    益將受損害者，得依職權命其獨立參加訴訟，並得因該第三
    人之聲請，裁定允許其參加，行政訴訟法第42條第1項定有
    明文。
二、本件原告（原名美商．蘋果電腦股份有限公司，嗣與美商．
    蘋果股份有限公司合併，更名為美商．蘋果股份有限公司）
    委託台灣國際專利法律事務所於民國（下同）94年7月28日
    向被告檢舉第三人茂嘉科技股份有限公司（下稱茂嘉公司）
    產銷之「Super Tangent」、「Top Tangent」及「EZ
    Tangent」商品之外觀造型，係抄襲原告「iPod Shuffle」
    商品之外觀特徵，使相關事業或消費者產生混淆誤認之虞，
    違反公平交易法第20條第1項第1款及第24條規定等情。案經
    被告以95年10月13日公法字第0950008944號函復原告，略以
    該案經被告95年10月12日第779次委員會議決議，原告主張
    之長方形造型屬商品慣用之形狀，圓形觸控按鍵式介面則屬
    於具實用機能的功能性形狀，市面上亦有類似之商品，此等
    功能性外觀不具表彰商品來源的功能，尚非公平交易法所稱
    之表徵；從兩造商品「Top Tangent」、「EZ Tangent」及
    「iPod Shuffle」之外包裝設計設色、正面主要部分及整體
    外觀比較，均不相同，不會造成來源混淆；至於「Super
    Tangent」商品於外觀正面、背面、顏色、使用方式上，亦
    與原告「iPod Shuffle」不同；且一般iPod使用者對於原告
    商品的商標圖樣、商品特徵等知之甚詳，且MP3 Player消費
    者之注意力比一般消費者高，對於該等商品之外觀尚無造成
    混淆之虞；又「Super Tangent」與茂嘉公司在德國漢諾威
    參展「Super Shuffle」係屬二事；是茂嘉公司產銷之「
    Super Tangent」、「Top Tangent」及「EZ Tangent」商品
    ，依現有事證，尚難認有違反公平交易法第20條第1項第1款
    及第24條規定情事，惟為杜爭議，已另函警示茂嘉公司等語
    。原告不服，提起訴願，遭決定駁回，遂提起行政訴訟，經
    本院於96年10月2日開庭行準備程序，命原告、被告及第三
    人陳述意見後，該第三人並於同年10月5日向本院聲請獨立
    參加訴訟，本院因認本件撤銷訴訟之結果，第三人茂嘉公司
    之權利或法律上利益將受損害，該第三人參加訴訟之聲請，
    核與規定相符，應予允許。
三、依行政訴訟法第42條第1項裁定如主文。
中    華    民    國    96    年    10   月     9     日
                        第三庭審判長法  官  姜素娥
                                    法  官  楊莉莉
                                    法  官  曹瑞卿
上為正本係照原本作成。
不得聲明不服。
中    華    民    國    96    年    10   月     9     日
            　　　　　　　　　   　 書記官  方偉皓
